【裁判字號】    94,訴,1778
【裁判日期】    950413
【裁判案由】    毒品危害防制條例
【裁判全文】
臺灣臺北地方法院刑事判決              94年度訴字第1778號
公  訴  人  臺灣臺北地方法院檢察署檢察官
被      告  甲○○
上列被告因違反毒品危害防制條例案件，經檢察官提起公訴（九
十四年度毒偵字第二０四八號、第二七四八號、第三四六一號）
，被告於準備程序中先就被訴事實為有罪之陳述，經本院告以簡
式審判之旨，並聽取當事人之意見後，本院合議庭裁定行簡式審
判程序後，本院判決如下：
    主  文
甲○○連續施用第一級毒品，累犯，處有期徒刑壹年貳月。扣案
如附表所示之物均沒收銷燬之。又連續施用第二級毒品，累犯，
處有期徒刑陸月。應執行有期徒刑壹年陸月。扣案如附表所示之
物均沒收銷燬之。
    事  實
一、甲○○前於(一)民國八十七年四月間，因施用第二級毒品安非
    他命（下稱安非他命）而犯違反毒品危害防制條例案件，經
    本院以八十七年度毒聲字第三一二號裁定送觀察勒戒，因認
    無繼續施用毒品之傾向，經臺灣臺北地方法院檢察署（下稱
    臺北地檢署）檢察官於八十七年八月二十七日以八十七年度
    偵字第一三０六七號不起訴處分書為不起訴處分確定在案；
    又於(二)九十年五月間，因施用第一級毒品海洛因（下稱海洛
    因）而犯違反毒品危害防制條例案件，經本院以九十年度毒
    聲第二二００號裁定送觀察勒戒，因認有繼續施用毒品之傾
    向，經臺北地檢署檢察官聲請強制戒治並起訴，經本院以九
    十一年度訴字第五一號判決就其施用海洛因部分，判處有期
    徒刑七月，就其施用安非他命部分，判處有期徒刑四月，應
    執行有期徒刑十月（強制戒治部分，經本院以九十一年度聲
    字第一一二號裁定令入戒治處所施以強制戒治，於九十一年
    八月二十七日停止戒治付保護管束，於九十一年十二月十九
    日期滿），再於(三)九十一年十二月間，因施用海洛因而犯違
    反毒品危害防制條例案件，經本院以九十二年度訴字第六一
    五號判決判處有期徒刑一年，上開(二)、(三)案件確定後由檢察
    官簽發執行指揮書接續執行，嗣於九十三年十月三十一日縮
    短刑期執行完畢。
二、甲○○基於施用海洛因及安非他命之概括犯意，(一)先於民國
    九十四年三月十九日二十時三十分為警查獲前二十六小時及
    九十六小時內不詳時間，在其位於臺北市萬華區○○○路○
    段六六號四樓之住處，分別施用海洛因及安非他命各一次，
    嗣於九十四年三月十九日二十時三十分許，甲○○行經臺北
    市萬華區○○○路、廣州街口，為警攔檢盤查，自其身上扣
    得海洛因一包（淨重０‧０九公克），乃接受調查，並為警
    移送臺北地檢署檢察官訊問後，准予交保新臺幣（下同）壹
    萬元後釋放。詎甲○○為檢察官命交保後，仍未中斷施用海
    洛因及安非他命之概括犯意，(二)又於同年七月十五日十七時
    十二分為警查獲前二十六小時及九十六小時內不詳時間，在
    其上開住處，分別施用海洛因及安非他命各一次，嗣於同年
    七月十五日十七時十二分許，甲○○行經臺北市○○區○○
    路與和平西路口，為警攔檢盤查，自其身上扣得海洛因一包
    （淨重０‧一二公克），乃接受調查，並為警移送臺北地檢
    署檢察官訊問後，予以限制住居後釋放。詎甲○○為檢察官
    命限制住居後，仍承前開施用海洛因之概括犯意，(三)復於同
    年九月八日晚間，在其上開住處，施用海洛因一次，嗣於同
    年九月九日十三時四十分許，甲○○行經臺北市中山區○○
    ○路及長春路口，為警攔檢盤查，自其身上扣得海洛因一包
    （淨重０‧四五公克），乃接受調查。甲○○於上開三次為
    警查獲後，均經警採集其尿液送驗，發現上開(一)、(二)所採集
    之尿液均呈嗎啡及安非他命陽性反應，上開(三)所採集之尿液
    呈嗎啡陽性反應，而知甲○○有上開連續施用海洛因及安非
    他命之犯行。
三、案經臺北市政府警察局萬華分局移送臺灣臺北地方法院檢察
    署檢察官偵查起訴。
    理  由
一、證據之認定：
    上開事實二之部分，有被告甲○○於前述時地為警查獲三次
    ，經警採集其尿液分別送臺灣尖端先進生技醫藥股份有限公
    司及臺灣檢驗科技股份有限公司以酵素免疫分析法初步檢驗
    及氣相層析質譜儀法確認檢驗，結果發現其第一次、第二次
    採集之尿液均有安非他命及嗎啡陽性反應及第三次採集之尿
    液有嗎啡陽性反應之濫用藥物檢驗報告一紙及濫用藥物尿液
    檢驗報告二紙附卷足憑（臺北地檢署九十四年核退字第一五
    二六號卷第十九頁、九十四年核退字第三四二八號卷第二一
    頁及九十四年毒偵字第二七四八號卷第四九頁參照），而扣
    案如附表所示之物，均經法務部調查局以化學呈色法及氣相
    層析質譜儀分析法鑑驗，結果均檢出含有海洛因成分無訛，
    有該局於九十四年八月十八日出具之調科壹字第０二０００
    七三０三號鑑定通知書、九十四年九月二十日出具之調科壹
    字第０二０００七三七九號鑑定通知書及九十四年十二月十
    四日出具之調科壹字第０二０００七五五九號鑑定通知書各
    一紙附卷可證（臺北地檢署九十四年毒偵字第二０四八號卷
    第四八頁、九十四年核退字第三四二八號卷第二二頁及本院
    卷參照），且被告對上開事實二之部分於本院九十五年三月
    三十日審理時供承不諱（本院當日審判筆錄參照），是依(一)
    前開濫用藥物檢驗報告一紙及濫用藥物尿液檢驗報告二紙、
    (二)扣案如附表所示之海洛因等補強證據已足資擔保被告於本
    院審理中所為之上開任意性自白具有相當程度之真實性，而
    得確信被告前述自白之犯罪事實確屬真實，從而依刑事訴訟
    法第一百五十六條第一項及同條第二項規定，自得依被告前
    述自白及該補強證據認定被告確有為前述連續施用海洛因三
    次及施用安非他命二次之犯行，本件事證明確，被告之犯行
    堪以認定。
二、論罪科刑之法律適用：
  (一)核被告甲○○所為，係犯毒品危害防制條例第十條第一項之
    施用第一級毒品罪及同條第二項之施用第二級毒品罪。其施
    用海洛因及安非他命前後分別持有海洛因及安非他命之低度
    行為，應分別為施用海洛因及安非他命之高度行為所吸收，
    不另論罪。被告先後三次施用海洛因犯行及二次施用安非他
    命犯行，均時間緊接，方法相同，均觸犯構成要件相同之罪
    ，顯係各基於概括犯意為之，各為連續犯，各應依刑法第五
    十六條之規定，各以一罪論，並均加重其刑。又其所犯連續
    施用第一級毒品罪及連續施用第二級毒品罪，犯意個別，罪
    名不同，應分論併罰之。
  (二)查被告有如事實一之部分所載之犯罪科刑執行情形，有臺灣
    高等法院被告全國前案紀錄表一份及被告所犯前開案件之判
    決書及執行指揮書等件在卷可稽，其前受有期徒刑執行完畢
    ，於五年以內再犯本件有期徒刑以上之罪，為累犯，應依刑
    法第四十七條之規定加重其刑。
  (三)爰審酌被告於毒品危害防制條例公布生效後曾由本院裁定送
    觀察勒戒二次、強制戒治一次，並由臺北地檢署檢察官為不
    起訴處分確定，如前所述，顯見其未因前所受觀察勒戒、強
    制戒治之處分而決心改過及其智識程度、品行、犯後尚能坦
    承犯行、態度良好等一切情狀，分別量處如主文所示之刑，
    並定其應執行之刑。
  (四)扣案如附表所示之物，經送鑑驗後均檢出含有海洛因成分無
    誤，已如前述，應依毒品危害防制條例第十八條第一項前段
    規定，不問屬於犯人與否，均由本院諭知沒收銷燬之。
據上論斷，應依刑事訴訟法第二百七十三條之一第一項、第二百
九十九條第一項前段，毒品危害防制條例第十條第一項、第二項
、第十八條第一項前段，刑法第十一條前段、第五十六條、第四
十七條、第五十一條第五款，判決如主文。
本案經檢察官蕭斌志到庭執行職務。
中    華    民    國    95    年    4     月    13    日
                  刑事第九庭    法  官  林怡秀
本件正本證明與原本無異。
如不服本判決，應於判決送達後十日內，向本院提出上訴狀。
                                書記官  林義盛
中    華    民    國    95    年    4     月    13    日
附錄本案論罪科刑法條全文：
毒品危害防制條例第十條：
施用第一級毒品者，處六月以上五年以下有期徒刑。
施用第二級毒品者，處三年以下有期徒刑。
附表：
┌──┬─────┬────┬─────────────┐
│編號│物品名稱  │數 量   │扣 押 物 品 清 單 編 號   │
├──┼─────┼────┼─────────────┤
│ 一 │海洛因    │壹包（淨│臺灣臺北地方法院檢察署九十│
│    │          │毛重零點│四年度青保管字第五一四號編│
│    │          │零玖公克│號１                      │
│    │          │）      │                          │
├──┼─────┼────┼─────────────┤
│ 二 │海洛因    │壹包（淨│臺灣臺北地方法院檢察署九十│
│    │          │重零點壹│四年度青保管字第六二四號編│
│    │          │貳公克）│號１                      │
├──┼─────┼────┼─────────────┤
│ 三 │海洛因    │壹包（淨│臺灣臺北地方法院檢察署九十│
│    │          │重零點肆│四年度青保管字第八四八號編│
│    │          │伍公克）│號１                      │
└──┴─────┴────┴─────────────┘


司法院資訊處製作；財團法人民間司法改革基金會備份。
